臺灣高雄地方法院刑事判決
111年度審易字第122號
公  訴  人  臺灣高雄地方檢察署檢察官
被      告  黃文宏



上列被告因竊盜案件，經檢察官提起公訴（110年 度偵字第2324
1 號），因被告就被訴事實為有罪之陳述，經本院告知簡式審判
程序之旨，並聽取被告與公訴人之意見後，裁定依簡式審判程序
審理，判決如下：
    主  文
黃文宏犯毀壞門窗竊盜罪，累犯，處有期徒刑捌月。未扣案之犯
罪所得銅管壹批沒收，於全部或一部不能沒收或不宜執行沒收時
，追徵其價額。
    事  實
一、黃文宏意圖為自己不法之所有，基於加重竊盜之犯意，於民
    國110年5月30日凌晨1時5分至27分許，騎乘腳踏車前往高雄
    市○○區○○路0段0號旁為孫維擇所有之雜物倉庫，以不詳方式
    破壞倉庫之門鎖後，進入倉庫內徒手竊取銅管1批，得手後
    騎乘腳踏車載運離去。嗣經孫維擇發覺遭竊報警處理，為警
    調閱監視器畫面循線查悉上情。
二、案經孫維擇訴由高雄市政府警察局林園分局報告臺灣高雄地
    方檢察署檢察官偵查後起訴。
    理  由
一、程序方面：
    本件被告黃文宏所犯係死刑、無期徒刑、最輕本刑為3 年以
    上有期徒刑以外之罪，其於準備程序進行中，就被訴事實為
    有罪之陳述，經本院告知簡式審判程序之旨，並聽取當事人
    之意見後，認無不得或不宜改依簡式審判程序進行之情形，
    爰依刑事訴訟法第273 條之1 第1 項規定，裁定本件進行簡
    式審判程序。又本件卷內之證據資料，依同法第273 條之2 
    規定，不受同法第159 條第1 項關於傳聞法則規定之限制，
    依法均有證據能力，合先敘明。
二、認定犯罪事實所憑之證據及其理由：
    上開犯罪事實，業據被告坦承不諱，核與證人即告訴人孫維
    擇證述相符，並有扣押筆錄、扣押物品目錄表、現場照片、
    監視錄影畫面截圖及現場鑑識採證相片在卷可稽，足認被告
    前揭任意性自白，與事實相符，堪予採信。從而，本案事證
    明確，被告上開犯行，洵堪認定，應依法論科。
三、論罪科刑：
　㈠法律說明：
　　按刑法第321 條第1 項第2 款所謂毀越門窗，係指毀損或超
    越及踰越門窗而言，與撬開門鎖啟門入室者不同，如係從門
    走入或開鎖啟門入室，均不得謂為逾越門窗（最高法院69年
    度台上字第2415號、77年度台上字第1130號判決意旨參照）
    。復按刑法第321 條第1 項第2 款之毀越門窗牆垣或其他安
    全設備罪，所謂「毀」係指毀損或毀壞，「越」則指踰越或
    超越，毀與越不以兼有為限，若有其一即克當之，是祗要毀
    壞、踰越或超越門窗、安全設備之行為，使該門窗、安全設
    備喪失防閑作用，即該當於前揭規定之要件（最高法院85年
    度台上字第4517號、93年台上字第4891號判決意旨參照）。
    又按毀壞門鎖而行竊，應視該鎖之性質而論以毀壞安全設備
    或門扇，若該門鎖係附加於門上之鎖（掛鎖），則係毀壞安
    全設備竊盜，如該鎖為門之一部，即構成門之一部，則應認
    為毀壞門扇之加重竊盜罪（最高法院85年台上字第5433號判
    決意旨參照）。經查，本件被告係毀壞門鎖之鎖座部分，且
    鎖座係鑲在門框而構成門之一部乙節，有高雄市政府警察局
    林園分局刑案勘查報告在卷可佐(見偵字卷第69至81頁)，是
    被告本件破壞門鎖後入內行竊，使該門扇喪失防閑作用，揆
    諸前揭說明，自該當毀壞門窗之加重要件。
　㈡罪名：
    核被告所為，係犯刑法第321條第1項第2款之毀壞門窗竊盜
    罪。公訴意意旨認被告所為，係犯同條項款之毀越安全設備
    竊盜罪，雖有未洽，惟係同條項款之罪，尚無庸變更起訴法
    條，附此敘明。
　㈢刑之加重事由：
    被告前因竊盜案件，經本院以106 年度審易字第1703號判決
    判處有期徒刑6 月確定（下稱第一案）；復因竊盜、施用毒
    品案件，分別經本院以107 年度審易字第1581號、107 年度
    簡字第3583號、107 年度審訴字第1636號判決判處有期徒刑
    9 月、7 月、3 月、3 月（2 罪）、3 月確、8 月確定，並
    經本院以108 年度聲字第1977號裁定定應執行有期徒刑2 年
    確定（下稱第二案），第一、二案接續執行，於109 年3 月
    12日縮短刑期假釋出監併付保護管束，嗣因假釋經撤銷而應
    執行殘刑，惟第一案部分業於108 年1月22日執行完畢等節
    ，有臺灣高等法院被告前案紀錄表在卷可查，被告於受有期
    徒刑執行完畢後，5 年以內故意再犯本件有期徒刑以上之罪
    ，為累犯。而司法院釋字第775 號解釋文及理由之意旨，係
    指構成累犯者，不分情節，一律加重最低本刑，於不符合刑
    法第59條所定要件之情形下，致生行為人所受之刑罰超過其
    所應負擔罪責之個案，不符罪刑相當原則、比例原則。於此
    範圍內，在修正前，為避免發生上述罪刑不相當之情形，法
    院就該個案應裁量是否加重最低本刑；依此，該解釋係指個
    案應量處最低法定刑、又無法適用刑法第59條在內減輕規定
    之情形，法院應依此解釋意旨裁量不予加重最低本刑（最高
    法院108 年度台上字第338 號判決意旨參照），本院審酌被
    告之累犯及本件犯罪情節，認並無該解釋意旨所指情事，故
    本案被告仍應依刑法第47條第1 項累犯規定加重其刑。
四、刑罰裁量：
    爰以行為人之責任為基礎，審酌被告非無謀生能力，竟不思
    以正途獲取所需，任意竊取他人財物，顯然欠缺尊重他人財
    產法益之觀念，所為實有不該，惟念其犯後坦承犯行，態度
    尚可，兼衡其教育程度、經濟（涉個人隱私，詳卷）、累犯
    以外之前科素行（詳卷附臺灣高等法院被告前案紀錄表）等
    一切情狀，量處如主文所示之刑。
五、沒收與不予沒收之說明：
  ㈠本件被告之犯罪所得即竊得之銅管1批，未經扣案，且卷內
    無被告已實際返還或賠償之事證，應依刑法第38條之1 第1 
    項前段、第3 項規定，宣告沒收，於全部或一部不能沒收或
    不宜執行沒收時，追徵其價額。
　㈡扣案之金屬棒狀物及手錶各1支，卷內無證據足資證明與被告
    本件犯行有關，且被告供稱非其所有(見警卷第3頁)，亦非
    違禁物，爰均不宣告沒收。
據上論斷，應依刑事訴訟法第273 條之1 第1 項、第299 條第1 
項前段，判決如主文。
本案經檢察官陳彥竹、呂尚恩提起公訴，檢察官呂乾坤到庭執行
職務。
中    華    民    國   111    年    3       月   29   日
                  刑事第五庭  法  官    陳銘珠
以上正本證明與原本無異。
如不服本判決應於收受送達後20日內向本院提出上訴書狀，並應
敘述具體理由；如未敘述上訴理由者，應於上訴期間屆滿後20日
內向本院補提理由書（均須按他造當事人之人數附繕本）「切勿
逕送上級法院」。
因疫情而遲誤不變期間，得向法院聲請回復原狀。
中　　華　　民　　國　　111 　年　　3 　　月　　29　　日
 　　　　　　　　　　　　　　 書記官    沈佳螢
附錄本案論罪科刑法條：
《中華民國刑法第321條》
犯前條第一項、第二項之罪而有下列情形之一者，處六月以上五
年以下有期徒刑，得併科五十萬元以下罰金：
一、侵入住宅或有人居住之建築物、船艦或隱匿其內而犯之。
二、毀越門窗、牆垣或其他安全設備而犯之。
三、攜帶兇器而犯之。
四、結夥三人以上而犯之。
五、乘火災、水災或其他災害之際而犯之。
六、在車站、港埠、航空站或其他供水、陸、空公眾運輸之舟、
    車、航空機內而犯之。
前項之未遂犯罰之。